【裁判字號】    97,審訴,2550
【裁判日期】    980107
【裁判案由】    毒品危害防制條例
【裁判全文】
臺灣桃園地方法院刑事裁定            97年度審訴字第2550號
上  訴  人
即  被  告  甲○○○
                    （現於臺灣桃園監獄執行中）
上列上訴人因違反毒品危害防制條例案件，不服本院中華民國97
年11月28日之協商判決，提起上訴，本院裁定如下：
    主  文
上訴駁回。
    理  由
一、協商判決除有刑事訴訟法第455 條之4 第1 項第1 款於本訊
    問程序終結前，被告撤銷協商合意或檢察官撤回協商聲請者
    ；第2 款被告協商之意思非出於自由意志者；第4 款被告所
    犯之罪非第455 條之2 第1 項所定得以協商判決者；第6 款
    被告有其他較重之裁判上一罪之犯罪事實者；第7 款法院認
    應諭知免刑或免訴、不受理者情形之一，及違反同條第2 項
    「法院應於協商合意範圍內為判決；法院為協商判決所科之
    刑，以宣告緩刑或2 年以下有期徒刑、拘役或罰金為限」之
    規定者外，不得上訴；原審法院認為上訴為法律上不應准許
    者，應以裁定駁回之，刑事訴訟法第455 條之10第1 項、第
    362 條前段分別定有明文。
二、本件被告甲○○○上訴理由略以：被告係基於施用第一級毒
    品及第二級毒品之犯意，於民國97年5 月24日中午，在桃園
    縣楊梅鎮○○路42巷17號住處內，以針筒注射入玻璃球燒烤
    之方式，將第一級毒品及第二級毒品混合施用，應屬一行為
    ，原判決竟分別判處施用第一級毒品罪及施用第二級毒品罪
    ，而對原判決有異議云云，爰具狀提起上訴。經查被告於本
    院審理中自白犯行，經檢察官與被告就被告願受科刑之範圍
    於審判外進行協商，經當事人雙方合意且被告認罪後，由檢
    察官聲請本院改依協商程序而為判決，並陳明：同意檢察官
    所述內容，施用第一級毒品部分願意接受有期徒刑10月、施
    用第二級毒品部分願意接受有期徒刑6 月，應執行有期徒刑
    1 年2 月之刑度等語，而本院復就所協商合意向被告確定係
    出於自由意志（均見本院97年11月12日準備程序筆錄），是
    本件協商程序並無何違誤之處，先予敘明。
三、經查，本件被告、檢察官並未撤銷協商合意或撤回協商之聲
    請，被告協商之意思亦係出於其自由意志，另被告亦無其他
    較重之裁判上一罪之犯罪事實、或法院認應諭知免刑或免訴
    、不受理之情，被告所犯之罪亦為刑事訴訟法第455條之2第
    1 項所定得以聲請協商判決者，協商判決判處被告之刑度亦
    係於協商合意範圍內為之等情，均有本院協商程序筆錄在卷
    可憑。揆諸上開說明，被告上訴意旨既未敘明何以符合刑事
    訴訟法第455條之10第1項但書所列得為上訴之法定要件，故
    其上訴自屬法律上不應准許，應予裁定駁回。
四、爰依刑事訴訟法第455 條之11第1 項、第362 條前段，裁定
    如主文。
中    華    民    國    98    年    1     月    7     日
                  刑事庭  法  官  劉為丕
以上正本證明與原本無異。
如不服本裁定，應於送達後5 日內，向本院提出抗告狀。
                          書記官  陳淑瓊
中    華    民    國    98    年    1     月    7     日


司法院資訊處製作；財團法人民間司法改革基金會備份。
